【裁判字號】    89,訴,452
【裁判日期】    891230
【裁判案由】    違反毒品危害防制條例
【裁判全文】
臺灣雲林地方法院刑事判決                          八十九年度訴字第四五二號
    公 訴 人  臺灣雲林地方法院檢察署檢察官
    被    告  甲○○
右被告因違反毒品危害防制條例案件，經檢察官提起公訴〔八十九年度偵字第一五五
七號〕，及移送併辦〔八十九年度毒聲字第一八三０號〕，本院判決如左：
    主  文
甲○○連續施用第壹級毒品，處有期徒刑玖月，扣案之第壹級毒品海洛因淨重壹點
公克、注射針筒貳支、毒品填充器壹支、夾鏈袋貳只〔送驗證物編號一、二〕，均
沒收銷燬之；又連續施用第貳級毒品，處有期徒刑伍月，扣案之第貳級毒品安非他命
驗餘淨重零點玖玖公克、注射軟管壹條、夾鏈袋貳只〔送驗證物編號四、五〕，均沒
收銷燬之，扣案之夾鏈袋只〔送驗證物編號三、六、七〕，沒收之。應執行有期徒
刑壹年，扣案之第壹級毒品海洛因淨重壹點公克、注射針筒貳支、毒品填充器壹
支、夾鏈袋貳只〔送驗證物編號一、二〕，第貳級毒品安非他命驗餘淨重零點玖玖公
克、注射軟管壹條、夾鏈袋貳只〔送驗證物編號四、五〕，均沒收銷燬之，扣案之夾
鏈袋只〔送驗證物編號三、六、七〕，沒收之。
    事  實
一、被告甲○○前於民國（下同）八十八年間，因施用第一、二級毒品案件，經本院
    八十八年度毒聲字第五六六號裁定觀察、勒戒後，認無繼續施用毒品之傾向，已
    由台灣雲林地方法院檢察署檢察官、於八十八年六月廿二日，以八十八年度偵字
    第一八二一號處分不起訴確定；其於八十八年間，復因施用第一級毒品案件，經
    台灣台南地方法院八十八年度毒聲字第二六七０號裁定觀察、勒戒後，認有繼續
    施用毒品之傾向，經該院八十八年度毒聲字第二九八八號裁定強制戒治，並由臺
    灣臺南地方法院檢察署檢察官提起公訴，旋於八十八年十二月九日，經臺灣臺南
    地方法院以八十八年度訴字第一二七六號，判處有期徒刑七月確定〔尚未執行〕
    。詎甲○○竟仍不知悔改，復基於概括之犯意，自八十九年六月下旬停止戒治，
    所餘戒治期間付保護管束離開戒治所之某日起，至八十九年十月六日止，先後在
    其住居之雲林縣林內鄉○○路二十五號等處，以注射方式，視身體狀況而定，每
    星期約二、三次之不等次數，非法施用第一級毒品海洛因多次、及以注射等方式
    ，視身體狀況而定，每星期約二、三次之不等次數，非法施用第二級毒品安非他
    命多次。嗣於八十九年十月六日十一時許，為警在雲林縣林內鄉○○路二十五號
    循線查獲，並扣得第一級毒品海洛因淨重一點三三公克、專供施用毒品海洛因器
    具之注射針筒二支、毒品填充器一支、殘留海洛因之夾鏈袋二只〔送驗證物編號
    一、二〕；及第二級毒品安非他命驗餘淨重０點九九公克、專供施用毒品安非他
    命器具之注射軟管一條、殘留安非他命之夾鏈袋二只〔送驗證物編號四、五〕；
    暨被告所有，供犯罪預備用之夾鏈袋三只〔送驗證物編號三、六、七〕等物。
二、案經雲林縣警察局移送臺灣雲林地方法院檢察署檢察官偵查起訴及移送併辦。
    理  由
一、訊之被告甲○○，對於右揭時地非法施用第一級毒品海洛因、第二級毒品安非他
    命等情不諱，並有扣案之第一級毒品海洛因淨重一點三三公克、注射針筒二支、
    毒品填充器一支、殘留海洛因之夾鏈袋二只〔送驗證物編號一、二〕；及第二級
    毒品安非他命驗餘淨重０點九九公克、注射軟管一條、殘留安非他命之夾鏈袋二
    只〔送驗證物編號四、五〕；暨被告所有，供犯罪預備用之夾鏈袋三只〔送驗證
    物編號三、六、七〕等物足佐。而上開扣案物，經鑑定結果，疑似毒品海洛因顆
    粒二包，毛重一．七公克〔淨重一點三三公克〕，確係海洛因；疑似安非他命顆
    粒一小包，毛重一．三公克〔驗餘淨重０點九九公克〕，確為安非他命無訛；而
    注射針筒二支、毒品填充器一支、夾鏈袋二只〔送驗證物編號一、二〕，殘留有
    海洛因成份；注射軟管一條、夾鏈袋二只〔送驗證物編號四、五〕，均殘留有安
    非他命成份無誤，分別有法務部調查局鑑定通知書一紙及內政部警政署刑事警察
    局鑑驗通知書三紙可資佐證。再者，八十九年十月六日對於被告所採集之尿液，
    經送驗結果確含有甲基安非他命陽性反應、及嗎啡陽性反應，由於海洛因於人體
    會代謝成嗎啡，因此涉嫌海洛因吸食者，係檢驗其尿液中之嗎啡反應，復有雲林
    縣衛生局尿液檢驗報告可稽。又被告前施用毒品案件，經本院八十八年度毒聲字
    第五六六號裁定觀察、勒戒後，認無繼續施用毒品之傾向，已由台灣雲林地方法
    院檢察署檢察官、於八十八年六月廿二日，以八十八年度偵字第一八二一號處分
    不起訴確定；復於八十八年間，復因施用第一級毒品案件，經台灣台南地方法院
    八十八年度毒聲字第二六七０號裁定觀察、勒戒後，認有繼續施用毒品之傾向，
    經該院八十八年度毒聲字第二九八八號裁定強制戒治，並由台灣臺南地方法院檢
    察署檢察官提起公訴，嗣於八十八年十二月九日，經台灣臺南地方法院以八十八
    年度訴字第一二七六號，判處有期徒刑七月確定，復有各該裁定書、不起訴處分
    書，及台灣雲林地方法院檢察署刑案資料查註紀錄表、本院被告全國前案紀錄表
    足憑。事證明確，被告犯行堪以認定。
二、核被告所為，係犯毒品危害防制條例第十條第一項、第二項之施用毒品罪行。其
    施用第一級、第二級毒品而非法持有海洛因、安非他命之低度行為，應為各該施
    用第一級毒品、第二級毒品行為所吸收，不另論罪。被告先後多次施用第一級、
    第二級毒品之行為，時間密接、犯罪構成要件相同，顯係基於概括犯意反覆所為
    ，應依刑法第五十六條之規定，各依連續犯論以一罪，併依法加重其刑。檢察官
    移送併辦〔八十九年度毒偵字第一八三０號〕部分，雖未經起訴，惟與前揭已經
    起訴並經本院認定有罪部分，有連續犯之裁判上一罪關係，本院自應併予審究。
    被告所犯施用第一級、第二級毒品之犯行，犯意各別、罪名互異，應分論併罰。
    爰審酌被告前於八十八年間，因違反毒品危害防制條例案件，經法院判處有期徒
    刑七月確定〔尚未執行〕，有台灣雲林地方法院檢察署刑案資料查註紀錄表、本
    院被告全國前案紀錄表足憑，竟仍不知悔改又罹犯本罪，參酌其施用毒品次數之
    多寡，施用毒品對於國民健康之影響，其犯罪之動機、目的、手段、犯罪後坦承
    犯行，態度良好等一切情狀，各量處如主文所示之刑，並定其應執行之刑。末查
    扣案之第一級毒品海洛因淨重一點三三公克、第二級毒品安非他命驗餘淨重０點
    九九公克，均屬毒品；而注射針筒二支、毒品填充器一支、夾鏈袋二只〔送驗證
    物編號一、二〕，及注射軟管一條、夾鏈袋二只〔送驗證物編號四、五〕，分別
    殘留有海洛因及安非他命殘渣，且為專供被告施用毒品海洛因及安非他命之器具
    ，應依毒品危害防制條例第十八條第一項之規定，沒收銷燬之。而夾鏈袋三只〔
    送驗證物編號三、六、七〕，係被告所有，供作被告施用毒品犯罪預備之用，應
    依刑法第三十八條第一項第二款之規定，沒收之。
據上論斷，應依刑事訴訟法第二百九十九條第一項，毒品危害防制條例第十條第一項
、第二項、第十八條第一項，刑法第十一條前段、第五十六條、第五十一條第五款、
第三十八條第一項第二款，判決如主文。
本案經檢察官蔣得龍到庭執行職務
中      華      民      國    八十九    年    十二    月     三十    日
                                          臺灣雲林地方法院刑事第一庭
                                              法  官  林  秋  火
右正本證明與原本無異。
如不服本判決，應於判決送達後十日內向本院提出上訴狀( 應附繕本 )。
                      書記官  曾  玲  玲
中      華      民      國    八十九    年    十二    月     三十    日
毒品危害防制條例第十條第一項、第二項
施用第一級毒品者，處六月以上五年以下有期徒刑。
施用第二級毒品者，處三年以下有期徒刑。


司法院資訊處製作；財團法人民間司法改革基金會備份。
